臺灣高等法院臺中分院刑事判決　　　　100年度上易字第821號
上　訴　人
即　被　告　蔡國強
上列上訴人因竊盜案件，不服臺灣苗栗地方法院99年度易緝字第
27號中華民國99年2月29日第一審判決（起訴案號：臺灣苗栗地
方法院檢察署98年度偵緝字第8號），提起上訴，本院判決如下
：
    主  文
上訴駁回。
    理  由
一、按依刑事訴訟法第350條、第361條、第362條、第367條規定
    ，不服地方法院之第一審判決而上訴者，須提出上訴書狀，
    並應敘述具體理由，為上訴必備之程式；其所提出之書狀未
    敘述上訴理由，或僅曾以言詞陳述上訴理由者，均應於上訴
    期間屆滿後20日內補提理由書於第一審法院。第一審法院經
    形式審查，認逾期未補提上訴理由者，應定期間先命補正；
    逾期未補正者，為上訴不合法律上之程式，應以裁定駁回。
    倘已提出上訴理由，但所提非屬具體理由者，或已上訴但未
    提上訴理由，經審判長定期間補正仍未補正者，則應由第二
    審法院以上訴不合法律上之程式，判決駁回。而所謂具體理
    由，必係依據卷內既有訴訟資料或提出新事證，指摘或表明
    第一審判決有何採證認事、用法或量刑等足以影響判決本旨
    之不當或違法，而構成應予撤銷之具體事由，始克當之（例
    如：依憑證據法則具體指出所採證據何以不具證據能力，或
    依憑卷證資料，明確指出所為證據證明力之判斷如何違背經
    驗、論理法則）；倘僅泛言原判決認定事實錯誤、違背法令
    、量刑失之過重或輕縱，而未依上揭意旨指出具體事由，或
    形式上雖已指出具體事由，然該事由縱使屬實，亦不足以認
    為原判決有何不當或違法者（例如：對不具有調查必要性之
    證據，法院未依聲請調查亦未說明理由，或援用證據不當，
    但除去該證據仍應為同一事實之認定），皆難謂係具體理由
    ，俾與第二審上訴制度旨在請求第二審法院撤銷、變更第一
    審不當或違法之判決，以實現個案救濟之立法目的相契合，
    並節制濫行上訴（最高法院97年度台上字第892號刑事判決
    意旨參照）。
二、本件上訴人即被告蔡國強（下稱被告）於民國100年1月19日
    向原審法院提出上訴書狀，100年6月8日補提上訴理由狀，
    核其記載之上訴理由略為：(一)本案自始至終，沒有監視器紀
    錄，也沒有門禁進出紀錄之物證，在告訴人、經理及外勞眾
    口鑠金、串供捏造失竊情節下，僅憑外勞口供誣陷被告為竊
    犯。(二)按常理，一般刑案發生時，目擊證人應當立即報警處
    理，以保全證據。本案唯一外勞證人卻是一反常態，不僅不
    及時報警，卻以電話作內部聯絡並拖延時間，任其串聯公司
    內部人員，弄假成真誣陷被告。尤其外勞指稱被告衣服沾染
    污穢為偷竊之痕跡，根本是無稽之談。(三)被告根本不會駕駛
    起重或吊臂機械，就憑證人經理說法，指稱被告身體孔武有
    力，一人即可輕易取走4支H型鋼材，簡直荒唐不能作為認定
    事實之證據。為此，上訴懇請鈞院為公正之判決云云。
三、本院查：
(一)、被告因不服上開臺灣苗栗地方法院之第一審判決，而於前述
    時間具狀敘明理由向原審法院提起上訴，則依刑事訴訟法第
    361條第2項之規定、該條項立法修正理由及上開最高法院判
    決意旨，被告倘已提出上訴理由，但所提非屬具體理由者，
    即應由第二審法院以上訴不合法律上之程式，以判決駁回之
    ；且上訴理由之具體與否係屬第二審法院審查範圍，不在命
    補正之列（參見法院辦理刑事訴訟案件應行注意事項第162
    點）。
(二)、經核上開被告所提之上訴理由，要非屬所謂之具體理由（即
    必須依據卷內既有訴訟資料或提出新事證，具體指摘或表明
    第一審判決有何採證認事、用法或量刑等足以影響判決本旨
    之不當或違法，而構成應予撤銷之具體事由，始克當之【例
    如：依憑證據法則具體指出所採證據何以不具證據能力，或
    依憑卷證資料，明確指出所為證據證明力之判斷如何違背經
    驗、論理法則】，最高法院97年度臺上字第892 號判決意旨
    參見）。而被告在原審雖否認犯罪，惟原審判決已詳述認定
    被告於於97年5月24日下午7時許，在全雙工程公司，以全雙
    公司所車牌號碼為5383-RZ號自用小貨車後車斗之升降機，
    竊取全雙工程公司所有、由陳永昌負責管理且置於工廠內之
    H型鋼材4支得逞之犯罪事實，及其認定之理由（詳見原審判
    決書第1至8頁）。被告上訴雖以前開理由，指摘原審判決不
    當，然被告所據為上訴之上開理由，均就原審已經論述之理
    由（含證人即全雙工程公司行政經理陳永昌於偵查、原審具
    結後之證詞，及外勞PHITNG AM PUN中譯名阿馮在警詢、偵
    訊中具結之證詞），忒置不理，由此益徵被告所據為上訴之
    上開理由，均非本於案內具體之卷證資料，或提出其他新事
    證，以指摘或表明第一審判決有何採證認事、用法或量刑等
    足以影響判決本旨之不當或違法，而可構成應予撤銷之具體
    事由。
四、綜上所述，被告之上訴理由既非前開說明所謂之具體理由，
    則揆諸前開最高法院判決之意旨，及依「程序優先於實體」
    之刑事訴訟法原則，本件上訴即不合法定上訴程式，而應予
    駁回，並不經言詞辯論為之。
據上論斷，應依刑事訴訟法第367條前段、第372條，判決如主文
。
中    華    民    國   100    年    6     月    28    日
            刑事第九庭    審判長法  官  江  德  千
                                法  官  賴  妙  雲
                                法  官  陳  宏  卿
以上正本證明與原本無異。
不得上訴。
                                書記官  林  振  甫
中    華    民    國   100    年    6     月    28    日